臺灣彰化地方法院刑事判決　　九十四年度訴字第九０四號
　　公　訴　人　臺灣彰化地方法院檢察署檢察官
　　被　　　告　甲○○
上列被告因違反毒品危害防制條例案件，經檢察官提起公訴（九
十四年度毒偵字第四二七、七九六、一九九九、二一０三號），
被告於準備程序中就被訴事實為有罪之陳述，經告以簡式審判之
旨，並聽取意見後，本院合議庭裁定由受命法官獨任進行簡式審
判程序，判決如下：
    主    文
甲○○連續施用第一級毒品，累犯，處有期徒刑拾月，扣案之第
一級毒品海洛因壹包（淨重零點零貳公克，空包裝重零點壹陸公
克），沒收銷燬之，注射針筒貳支沒收；又連續施用第二級毒品
，累犯，處有期徒刑肆月。應執行有期徒刑壹年，扣案之第一級
毒品海洛因壹包（淨重零點零貳公克，空包裝重零點壹陸公克）
，沒收銷燬之，注射針筒貳支沒收。
    犯罪事實
一、甲○○前因施用毒品案件，由臺灣彰化地方法院檢察署檢察
    官聲請裁定送強制戒治並提起公訴，於民國九十二年八月十
    五日戒治期滿釋放出所，所涉刑案部分，則經本院以九十一
    年度訴字第八七七號判決判處有期徒刑十月確定，於九十三
    年六月十四日縮刑期滿執行完畢。詎仍不知悔改，在前揭強
    制戒治執行完畢後五年內，復基於施用第一級毒品之概括犯
    意，自九十三年十二月下旬某日某時起，至九十四年一月三
    十一日十二時許止，在彰化縣員林鎮○○路○段四九二巷六
    八號其住處、同鎮員林家商後面廟宇及同縣永靖鄉永靖火車
    站旁產業道路等地，以將海洛因置於針筒內注射之方式，連
    續施用第一級毒品海洛因多次，施用頻率約為七至八日一次
    。又另基於施用第二級毒品之概括犯意，於九十四年一月十
    七日某時、同年月二十二日七時三十分許，在其上址住處，
    以將安非他命置於鋁箔紙上點火燃燒吸食煙氣之方式，連續
    施用第二級毒品安非他命二次。嗣先於九十四年一月十七日
    十三時十分許，為警在同縣員林鎮萬年巷五十號旁之土地公
    廟查獲，並當場扣得其所有供己施用之第一級毒品海洛因一
    包（淨重零點零二公克，空包裝重零點一六公克）及其所有
    已供施用海洛因用之注射針筒一支，復於同年月二十二日十
    四時許，經警在同縣鎮○○路○段四四六巷內查獲，又於同
    年月三十日十二時三十分許，遭警在同縣永靖鄉永靖火車站
    旁之產業道路，當場查扣其所有已供施用海洛因用之注射針
    筒一支，始查悉上情。
二、案經彰化縣警察局員林、田中分局報告臺灣彰化地方法院檢
    察署檢察官偵查起訴。
    理　　由
一、上揭犯罪事實，業據被告甲○○於本院準備程序及審理中坦
    承不諱，並有海洛因一包（淨重零點零二公克，空包裝重零
    點一六公克）、注射針筒二支扣案為憑，暨法務部調查局鑑
    定通知書一份附卷可稽。且被告於前揭時地查獲時，經採其
    尿液送驗結果，係呈甲基安非他命及嗎啡陽性反應（施用海
    洛因者會在其體內代謝為嗎啡成分殘留，並經由尿液排出）
    ，有彰化縣警察局員林、田中分局委託檢驗尿液代號與真實
    姓名對照認證單三紙、彰化縣衛生局煙毒尿液檢驗成績書三
    紙、詮昕科技股份有限公司濫用藥物尿液檢驗報告一紙在卷
    足參。查被告前因施用毒品案件，經本院裁定送強制戒治，
    於九十二年八月十五日戒治期滿釋放出所等情，有臺灣高等
    法院被告前案紀錄表、刑案資料查註紀錄表各一份附卷可按
    ，被告顯係經強制戒治釋放後，復於五年內再犯本案施用毒
    品罪。從而，本案事證明確，被告上揭犯行洵堪認定，應依
    法論科。
二、核被告所為，係犯毒品危害防制條例第十條第一項、第二項
    之施用第一、二級毒品罪。被告為供自己施用之目的而持有
    上開毒品，其於施用前後持有海洛因及安非他命之低度行為
    ，應各為施用之高度行為所吸收，不另論罪。又其先後多次
    施用第一、二級毒品犯行，均屬時間緊接，方法相同，各觸
    犯構成要件相同之罪名，皆係基於概括犯意反覆為之，均應
    依連續犯之規定論以一罪，並分別依法加重其刑。至其所犯
    上開二罪，犯意各別，行為互殊，應予分論併罰。查被告前
    因施用毒品案件，由臺灣彰化地方法院檢察署檢察官提起公
    訴，經本院以九十一年度訴字第八七七號判決判處有期徒刑
    十月確定，於九十三年六月十四日縮刑期滿執行完畢乙情，
    有臺灣高等法院被告前案紀錄表及刑案資料查註紀錄表在卷
    可按，其受有期徒刑之執行完畢，五年內再犯本案法定本刑
    有期徒刑以上之二罪，皆為累犯，均應依法遞加重其刑。爰
    審酌被告曾因施用毒品案件接受強制戒治，竟未能從中記取
    教訓，深切體認毒品危害己身健康之鉅，反而再度趁隙施用
    海洛因及安非他命，足徵被告自制能力尚有未足，惟念及施
    用毒品固戕害個人健康至深，然就他人權益之侵害仍屬有限
    ，及其犯罪目的、手段、被告於犯罪後坦承全部施用毒品犯
    行等一切情狀，分別量處如主文所示之刑，並定其應執行之
    刑，以示懲儆。扣案之海洛因一包（淨重零點零二公克，空
    包裝重零點一六公克），為毒品危害防制條例第二條第二項
    第一款所稱之第一級毒品，應依同條例第十八條第一項前段
    之規定，沒收銷燬之；至於扣案之注射針筒二支，則為被告
    所有供施用海洛因犯罪使用之物，業經被告於本院審理時供
    承在卷，應依刑法第三十八條第一項第二款之規定，宣告沒
    收。
據上論斷，應依刑事訴訟法第二百七十三條之一第一項、第二百
九十九條第一項前段，毒品危害防制條例第十條第一項、第二項
、第十八條第一項前段，刑法第十一條、第五十六條、第四十七
條、第五十一條第五款、第三十八條第一項第二款，判決如主文
。
本案經檢察官田德煙到庭執行職務。
中    華    民    國  九十四  　年   七   月  二十九  日
                  刑事第一庭         法   官  周莉菁
以上正本證明與原本無異。
如不服本判決，應於判決送達後十日內向本院提出上訴狀 (須附
繕本)。
中    華    民    國  九十四  　年   七   月  二十九  日
                                      書記官  黃當易
附錄本判決論罪科刑法條：
毒品危害防制條例第十條
施用第一級毒品者，處六月以上五年以下有期徒刑。
施用第二級毒品者，處三年以下有期徒刑。
